ACORDAO-COMPLETO-2520825

ACÓRDÃO DE RELAÇÃO

ACÓRDÃO DE RELAÇÃO 19117/2021 ATA 41/2021 - SEGUNDA CÂMARA

Acórdão 19117/2021-TCU-Segunda Câmara
Considerando que o presente processo trata de representação, com pedido de cautelar suspensiva, formulada pela Amo Serviços Gerais Ltda., nos termos do art. 237, VII, do RITCU e, por analogia, do art. 113, § 1º, da Lei n.º 8.666, de 1993, sobre os indícios de irregularidade no Pregão Eletrônico n.º DLO.00002.2021 conduzido pelo Centro de Pesquisas de Energia Elétrica (Cepel) com vistas à contratação dos serviços continuados de manutenção predial e de oficina mecânica nas unidades da Ilha do Fundão, além de Adrianópolis em Nova Iguaçu - RJ, sob o valor total estimado de R$ 4.849.897,34;
Considerando que o TCU deve conhecer, preliminarmente, da presente representação, por atender aos requisitos legais e regimentais de admissibilidade;
Considerando que, após a análise final do feito, a Selog afastou os pressupostos para a eventual concessão da pretendida cautelar suspensiva e, adicionalmente, a unidade técnica propôs o conhecimento da presente representação para, no mérito, anotar a sua improcedência, promovendo o indeferimento do pedido de cautelar suspensiva, sem prejuízo de ressaltar que o valor contratado em R$ 4.849.897,34 seria inferior ao valor então ofertado pela ora representante em R$ 4.851.900,00;
Considerando, então, que o TCU pode incorporar o parecer da unidade técnica a estas razões de decidir, tendo o presente feito sido promovido, todavia, com vistas a tentar indevidamente transformar o TCU em mera instância recursal em face da anterior decisão tomada pela autoridade administrativa competente;
Considerando, portanto, que o TCU pode conhecer da presente representação para, no mérito, assinalá-la como prejudicada, por ausência de imediato objeto, diante dos elementos de convicção até aqui obtidos neste processo em função da indevida tentativa de transformar o TCU em mera instância recursal administrativa;
Os Ministros do Tribunal de Contas da União, reunidos em Sessão de 2ª Câmara, ACORDAM, por unanimidade, com fundamento nos arts. 143, inciso V, alínea "a", 235, 237, inciso VII e parágrafo único, e 250, inciso I, do Regimento Interno do TCU, aprovado pela Resolução n.º 246, de 2011, em conhecer da presente representação para, no mérito, anotá-la como prejudicada, por ausência de imediato objeto, diante dos elementos de convicção até aqui obtidos pelo TCU, dando por prejudicado o pedido de cautelar suspensiva, ante a consequente perda de objeto, sem prejuízo de, em sintonia com os pareceres emitidos neste processo, prolatar as providências abaixo fixadas pelo item 1.7 deste Acórdão:
1. Processo TC-Processo 014.769/2021-2 (REPRESENTAÇÃO) 
	1.1. Representante: Amo Serviços Gerais Ltda. (CNPJ 17.298.685/0001-05) .
	1.2. Entidade: Centro de Pesquisas de Energia Elétrica (Cepel) .
	1.3. Relator: Ministro-Substituto André Luís de Carvalho.
	1.4. Representante do Ministério Público: não atuou.
	1.5. Unidade Técnica: Secretaria de Controle Externo de Aquisições Logísticas (Selog) .
	1.6. Representação legal: Guilherme da Silva Barbosa, representando a Gb+ Consultoria e Servicos Eireli - EPP. 
	1.7. Providências:
1.7.1. enviar a cópia do presente Acórdão, com a cópia do respectivo parecer da unidade técnica, à ora representante e ao Centro de Pesquisas de Energia Elétrica (Cepel) , para ciência; e
1.7.2. promover o arquivamento do presente processo.

Segunda Câmara

Centro de Pesquisas de Energia Elétrica (Cepel).

Amo Serviços Gerais Ltda. (CNPJ 17.298.685/0001-05).

ANDRÉ DE CARVALHO

Não atuou.

REPRESENTAÇÃO (REPR)

Secretaria de Controle Externo de Aquisições Logísticas (Selog).